# 关于建筑垃圾消纳的会计处理

提问人：keynes 时间：2013-02-18 16:19:59
回复 jakki 的帖子
感觉收入成本不配比，如果卖地是主营收入，应该将收取的垃圾处置费冲减工程施工。或者合理划分成本，系统合理分配处置成本，将收入、成本分别配比。

回答人：chenyiwei
基本赞同此观点，需要分析该企业的业务模式，以哪种收入为主，以及分析处置成本的构成情况，以合理分摊到这两部分。